臺灣臺中地方法院刑事判決
111年度易字第1034號
公  訴  人  臺灣臺中地方檢察署檢察官
被      告  謝文能




上列被告因竊盜案件，經檢察官提起公訴（111年度偵字第15044
、19316號），本院依簡式審判程序審理，判決如下：
    主      文
謝文能犯如附表主文欄所示之罪，各處如附表主文欄所示之刑及
沒收。有期徒刑部分應執行有期徒刑壹年陸月。
　　事實及理由
一、被告謝文能所犯之罪，屬刑事訴訟法第273條之1第1項所定
    死刑、無期徒刑、最輕本刑為3年以上有期徒刑以外之罪，
    亦非高等法院管轄之第一審案件，而被告於準備程序進行中
    就被訴事實為有罪之陳述，且經本院告知被告簡式審判程序
    之旨並聽取檢察官、被告之意見後，依前揭規定裁定進行簡
    式審判程序；是本案之證據調查，依同法第273條之2，不受
    同法第159條第1項、第161條之2、第161條之3、第163條之1
    及第164條至第170條之限制。
二、本件犯罪事實及證據，除下列更正及補充外，其餘均引用檢
    察官起訴書之記載（如附件）：
　㈠犯罪事實第7至8列「竟自該窗戶攀入屋內」補充為「竟先攀
    爬踰越上址房屋圍牆跨至該窗戶旁之採光罩，再自該窗戶進
    入屋內」。
　㈡犯罪事實第10列「信用卡3張及金融卡2張」前補充「汽車駕
    駛執照2張、」。
　㈢犯罪事實第15至16列「沿該處及旁邊工地之連通道爬上該處2
    樓之遮光罩，再沿該遮光罩」補充為「沿上址房屋所在社區
    旁之防火巷步行，先攀爬踰越該社區圍牆跨至上址房屋旁之
    採光罩，再沿該採光罩」。
　㈣證據補充「被告於本院審理中之自白」並刪除編號4「監視器
    光碟1片」。
三、本案被告為如附表所示各犯行時均有攀爬踰越圍繞告訴人曾
    智鴻、張偉俐各所居住上址房屋或所在社區之前揭圍牆，再
    越過上開各該窗戶進入各該住宅，此據被告於本院審理中自
    承在卷（見本院卷第105至106頁），核與證人即告訴人曾智
    鴻、張偉俐於本院審理中之證述大致相符（見本院卷第106
    至107頁），被告所為本案各犯行自均係踰越門窗及牆垣侵
    入住宅竊盜。是核被告就附表編號一至二所為，均係犯刑法
    第321條第1項第1款、第2款踰越門窗及牆垣侵入住宅竊盜罪
　　。被告所犯上開各罪，其犯意各別，行為互殊，應予分論併
    罰。公訴意旨原認被告就附表編號一至二所為均僅犯刑法第
    321條第1項第1款、第2款踰越窗戶侵入住宅竊盜罪，而未論
    及上開踰越牆垣之加重條件，容有未洽，然此僅係加重條件
    之增加，本院復已於審理中告知被告補充後之罪名（見本院
    卷第106頁），無礙其防禦權之行使，本案毋庸變更起訴法
    條，併予指明。
四、另被告前因竊盜等案件，經本院分別判決並以109年度聲字
    第3774號裁定定應執行有期徒刑1年8月確定，被告入監執行
    後於民國110年4月19日縮短刑期假釋出監並付保護管束，於
    110年7月20日保護管束期滿，假釋未經撤銷，視為執行完畢
　　；上開徒刑執行完畢乙節，業據檢察官於起訴書提及主張，
    並為被告於本院審理中自承在卷（見本院卷第113頁），復
    有臺灣高等法院被告前案紀錄表1份存卷可佐，已堪認定。
    是被告於受上開徒刑之執行完畢，5年以內故意再犯本案有
    期徒刑以上之各罪，均為累犯，且依被告之本案各犯罪情節
    觀之，並無司法院大法官釋字第775號解釋所指應量處最低
    法定刑且無法適用刑法第59條減輕之情形，爰均依刑法第47
    條第1項加重其刑（最高法院109年度台上字第2886號、110
    年度台上字第5660號等判決意旨參照）。
五、爰審酌被告自青年時起迄即一再涉犯相類竊盜案件，為本案
    各犯行時亦經假釋不久，仍不思以合法手段取得所需，恣意
    以前揭手段竊取本案各該財物，足徵被告欠缺法治觀念，且
    展現相當程度之法敵對意識，又被告於本案均係攀沿前揭圍
    牆、採光罩後自房屋較高樓層之窗戶侵入各該住宅，其手段
    對於社會治安及居住安寧之驚擾及危害程度較高，不應輕縱
　　，並斟酌被告犯後坦承全部犯行，然未與告訴人曾智鴻、張
    偉俐達成和解或予以賠償，被告復曾於本院審理中逃匿，經
    另案通緝始緝獲等情，參以被告除構成累犯外有多次相類竊
    盜前科紀錄之素行，其所受教育反映之智識程度、就業情形
　　、家庭經濟及生活狀況等一切情狀（見本院卷第113至114頁
　　），暨當事人及被害人對於科刑之意見，分別量處如附表主
    文欄所示之刑，以示懲儆。另被告所涉上開各犯行均經宣告
    不得易科罰金之多數有期徒刑，故應定其應執行之刑；本院
    審酌被告所犯各罪均係踰越門窗及牆垣侵入住宅竊盜之犯罪
    類型，其犯罪態樣、手段及所侵害法益相似，犯罪時間則相
    近等情，以判斷被告所受責任非難重複之程度，再斟酌被告
    犯數罪所反應人格特性，暨權衡各罪之法律目的、相關刑事
    政策，暨當事人及被害人對於科刑之意見，而為整體評價後
　　，定其應執行之刑如主文所示。
六、被告為如附表編號一至二所示犯行分別已取得未扣案如附表
    編號一至二所示各該犯罪所得，爰均依刑法第38條之1第1項
    前段、第3項，分別於本院就被告上開各犯行所諭知罪刑項
    下宣告沒收，均併予宣告於全部或一部不能沒收或不宜執行
    沒收時，追徵其價額。至被告雖皆有以前揭機車作為代步之
    交通工具，惟該車並非違禁物，且與本案各犯罪之實行尚無
    直接關係，並非實現本案各犯罪構成要件所用之物，自無從
    予以宣告沒收或追徵。
據上論斷，應依刑事訴訟法第273條之1第1項、第299條第1項前
段、第310條之2、第454條第2項，刑法第321條第1項第1款、第2
款、第47條第1項、第51條第5款、第38條之1第1項前段、第3項
，刑法施行法第1條之1第1項，判決如主文。
本案經檢察官詹益昌提起公訴，檢察官朱介斌到庭執行職務。
中　　華　　民　　國　　111 　年　　11　　月　　10　　日
                  刑事第十五庭  法  官  陳怡秀
以上正本證明與原本無異。
如不服本判決應於收受送達後20日內向本院提出上訴書狀，並應
敘述具體理由；其未敘述上訴之理由者，應於上訴期間屆滿後20
日內向本院補提理由書（均須按他造當事人之人數附繕本）「切
勿逕送上級法院」。
告訴人或被害人如不服判決，應備理由具狀向檢察官請求上訴，
上訴期間之計算，以檢察官收受判決正本之日起算。
　　　　                         書記官  陳亭卉
中　　華　　民　　國　　111 　年　　11　　月　　11　　日
附表：
編號 犯罪事實 犯罪所得（新臺幣） 主文 一 起訴書犯罪事實欄一、㈠ 3,000元、 零錢包1個、 背包1個、 皮夾1個、 國民身分證1張、 健保卡1張、 汽車駕駛執照2張、 信用卡3張、 金融卡2張、 萬寶龍廠牌筆1支、 筆套1個 謝文能踰越門窗及牆垣侵入住宅竊盜，處有期徒刑壹年貳月。未扣案如附表編號一所示犯罪所得均沒收，於全部或一部不能沒收或不宜執行沒收時，追徵其價額。 二 起訴書犯罪事實欄一、㈡ 3萬元、 小零錢包1個、 國民身分證1張、 金融卡1張 謝文能踰越門窗及牆垣侵入住宅竊盜，處有期徒刑壹年貳月。未扣案如附表編號二所示犯罪所得均沒收，於全部或一部不能沒收或不宜執行沒收時，追徵其價額。 

附錄本案論罪科刑法條：
刑法第321條第1項第1款、第2款
犯前條第一項、第二項之罪而有下列情形之一者，處六月以上五
年以下有期徒刑，得併科五十萬元以下罰金：
一、侵入住宅或有人居住之建築物、船艦或隱匿其內而犯之。
二、毀越門窗、牆垣或其他安全設備而犯之。
三、攜帶兇器而犯之。
四、結夥三人以上而犯之。
五、乘火災、水災或其他災害之際而犯之。
六、在車站、港埠、航空站或其他供水、陸、空公眾運輸之舟、
    車、航空機內而犯之。
前項之未遂犯罰之。

附件：
臺灣臺中地方檢察署檢察官起訴書　　　　　　　　　　　仕股
                                    111年度偵字第15044號
                                    111年度偵字第19316號
　　被　　　告　謝文能　男　58歲（民國00年0月00日生）
　　　　　　　　　　　　住○○市○區○○○路00巷0號5樓之
　　　　　　　　　　　　　1
　　　　　　　　　　　　國民身分證統一編號：Z000000000號
上列被告因竊盜案件，業經偵查終結，認應提起公訴，茲將犯罪
事實及證據並所犯法條分敘如下：
　　　  犯罪事實
一、謝文能前有多件竊盜案件前科，最近2件經法院各判處有期
    徒刑8月、8月，合併定應執行刑11月確定，於民國110年4月
    19日縮短刑期假釋出監，期滿未經撤銷，視為已執行完畢。
    詎仍不知悔改，意圖為自己不法之所有，基於逾越窗戶侵入
    住宅竊盜之犯意，分別為以下犯行：
　㈠於110年12月9日3時24分許，至臺中市○○區○○○路0○0號即曾智
    鴻之居處，因該址2樓廚房窗戶未關閉，竟自該窗戶攀入屋
    內，徒手竊取曾智鴻所有之零錢包【內有新臺幣（下同）3,
    000元】、背包及皮夾（內有曾智鴻之國民身分證、健保卡
    各1張、信用卡3張及金融卡2張）各1個、萬寶龍牌筆1支及
    筆套1個等物（前開物品均未據扣案），得手後隨即騎乘車
    牌號碼000-000號普通重型機車離去。嗣曾智鴻發現遭竊遂
    調閱現場監視錄影畫面並報警處理，始查悉上情。
　㈡於110年12月18日2時37分許，至臺中市○○區○○○街000號，沿
    該處及旁邊工地之連通道爬上該處2樓之遮光罩，再沿該遮
    光罩走至臺中市○○區○○○街000號即張偉俐之住處，自張偉俐
    住處2樓未上鎖之窗戶攀入屋內，徒手竊取張偉俐所有而放
    置於置物盒、化妝箱等處之現金共約3萬元、小零錢包1個、
    國民身分證、金融卡各1張等物（前開物品均未據扣案），
    得手後隨即騎乘車牌號碼000-000號普通重型機車離去。嗣
    張偉俐發現遭竊遂報警處理，經警調閱現場及路口監視錄影
    畫面，始查悉上情。
二、案經曾智鴻、張偉俐分別訴由臺中市政府警察局霧峰、烏日
    分局報告偵辦。
  　　　證據並所犯法條
一、證據清單及待證事實：
編號 證據清單 待證事實 1 被告謝文能於警詢及偵查之供述 坦承全部犯罪事實。 2 告訴人曾智鴻於警詢之指訴 告訴人曾智鴻居處2樓窗戶未上鎖，以及上開物品遭竊等事實。 3 告訴人張偉俐於警詢之指訴 告訴人張偉俐住處2樓放雜物房間之窗戶旁有攀爬之痕跡，窗戶外有採光罩，以及上開物品遭竊等事實。 4 警員職務報告、車輛詳細資料報表各1份、監視器光碟1片、現場照片及監視器影像擷圖共8張 佐證犯罪事實㈠。 5 警員職務報告、車輛詳細資料報表、刑案現場勘察報告各1份、監視器光碟1片、現場照片及監視器影像擷圖共32張、被告上揭機車騎乘路線圖2張 佐證犯罪事實㈡。 
二、按刑法第321條第1項所列各款為竊盜之加重條件，如犯竊盜
    罪兼具數款加重情形時，因竊盜行為祇有一個，仍祇成立一罪
    ，最高法院69年台上字第3945號判決意旨可資參照。
三、核被告謝文能犯罪事實㈠、㈡所為，均係犯刑法第321條第1項
    第1款、第2款之逾越窗戶侵入住宅竊盜罪嫌。被告前開行為
    ，犯意個別、行為互殊，請分論併罰。被告雖同時該當刑法
    第321條第1項第1款、第2款之加重條件，然依上開實務見解
    ，其竊盜行為僅屬單一，請分別論以1罪。被告前開所竊得而
    未據扣案之犯罪所得，均請依刑法第38條之1第1項、第3項
    規定，宣告沒收之，並於全部或一部不能沒收或不宜執行沒收
    時，追徵其價額。又被告前有如犯罪事實欄所載之論罪科刑及
    執行情形，有被告刑案資料查註紀錄表、前案判決等附卷可稽
    ，其於徒刑執行完畢後5年內，故意再犯本件有期徒刑以上之
    罪，為累犯，請依刑法第47條第1項規定，並參酌司法院釋字
    第775號解釋意旨，裁量是否加重其刑。
四、依刑事訴訟法第251條第1項提起公訴。
　　此    致
臺灣臺中地方法院
中　　華　　民　　國　 111　　年　　5 　　月　　17　　日
　　　　　　　　　　　　　　　檢　察　官  詹益昌
本件正本證明與原本無異
中　　華　　民　　國　 111　　年　　5 　　月　　25　　日
　　　　　　　　　　　　　　　書  記  官  許文郁
附錄本案所犯法條全文
中華民國刑法第321條
犯前條第 1 項、第 2 項之罪而有下列情形之一者，處 6 月以
上 5 年以下有期徒刑，得併科 50 萬元以下罰金：
一、侵入住宅或有人居住之建築物、船艦或隱匿其內而犯之。
二、毀越門窗、牆垣或其他安全設備而犯之。
三、攜帶兇器而犯之。
四、結夥三人以上而犯之。
五、乘火災、水災或其他災害之際而犯之。
六、在車站、港埠、航空站或其他供水、陸、空公眾運輸之舟、
    車、航空機內而犯之。
前項之未遂犯罰之。